# 成本法下的投资核算

提问人：taxi4 时间：2011-08-26 21:03:05
企业执行《企业会计制度》，用成本法核算长期投资，被投资企业用盈余公积转增注册资本，投资方要进行账务处理吗？例如原始投资 30 万，占30%的股份，被投资企业注册资本 100 万，盈余公积 100 万转增注册资本，转增后，投资方占股份 60 万元，被投资方的账面长期股权投资是 30 万还是 60 万？分录怎么做？

回答人：chenyiwei
不作帐务处理。原制度下的“短期投资”和“长期投资”会计科目的使用说明中都有“企业持有股票期间所获得的股票股利，不作账务处理，但应在备查账簿中登记所增加的股份”的规定。